臺灣高等法院高雄分院刑事判決　　　　　　　　　九十一年度交上易字第二五四號
　　上　訴　人
　　即　被　告　甲○○
右上訴人因業務過失傷害案件，不服臺灣屏東地方法院九十一年度交易緝字第四號中
中華民國九十一年八月十五日第一審判決（起訴案號：臺灣屏東地方法院檢察署九十
年度偵字第四五九六號），提起上訴，本院判決如左：
      主  文
上訴駁回。
甲○○緩刑年，緩刑期內交付保護管束。
      事  實
一、甲○○係高雄縣鳳山市○○路○段一四一巷五號五樓「隆得寶交通企業有限公司
    」聯結車司機，平日以駕駛聯結車載運貨物為業，為從事駕駛業務之人，於民國
    九十年五月二十一日十一時十五分許，駕駛車牌號碼ＪＮ—六二０號聯結車，自
    屏東縣恆春鎮關山風景區往下坡之恆春鎮內方向行駛，行經關山風景區出口時，
    擬右轉屏東縣恆春鎮○○里○○路，本應注意行經坡路及無號誌之交岔路口時，
    均應減速慢行，作隨時停車之準備，並隨時採取必要之安全措施，而依其智識、
    能力及當時天候晴天，日間有自然光線，路面乾燥無缺陷，亦無障礙物，視線良
    好之情況下，並無不能注意之情事，竟疏於注意，未減慢車速，猶以三十五至四
    十公里之時速通過上開交岔路口，並右轉至檳榔路，適有丙○○駕駛車牌號碼Ｃ
    Ｊ—０二九０號自用小客車搭載乙○○沿檳榔路由恆春往關山方向駛來，於上開
    路口已放慢車速，擬左轉往關山風景區行駛，此時甲○○因所駕駛係一重車，車
    速過快，以致失控超越中央分向雙黃線並撞及迎面而來之丙○○所駕駛之自小客
    車，再衝入路旁翻覆，致丙○○受有頭部外傷、腦震盪、臉部六公分撕裂傷、右
    手三公分撕裂傷、右膝二公分撕裂傷、胸部挫傷；乙○○則受有頭部外傷、腦震
    盪、臉部七公分撕裂傷、右肘十五公分撕裂傷、左手三公分撕裂傷、左膝三公分
    撕裂傷、胸部挫傷、上排牙齒脫落四顆等傷害。
二、案經丙○○、乙○○訴由屏東縣警察局恆春分局報請臺灣屏東地方法院檢察署檢
    察官偵查起訴，甲○○審理時逃匿，經原審發布通緝後，始於九十一年六月二十
    九日為警逮捕歸案。
  理  由
一、右開事實，業據上訴人即被告甲○○於警訊、原審偵審及本院審理時坦白承認（
    見九十年五月二十一日警訊筆錄、偵查卷第九頁正反面、原審交易緝卷第二十五
    頁至第二十八頁、本院九十一年十月三十日訊問筆錄），核與告訴人乙○○於警
    偵訊、丙○○於警偵訊及原審審理中指述之情節相符（見九十年五月二十一日警
    訊筆錄、偵查卷第二十頁反面、第二十一頁、原審交易緝卷第二十七頁），並有
    道路交通事故調查報告表一紙、現場照片九幀附警卷可稽，而告訴人因此受有上
    開傷害，亦有南門醫院驗傷診斷書二紙在警卷可證。按汽車行經坡路或無號誌之
    交岔路口，應減速慢行，作隨時停車之準備，道路交通安全規則第九十三條第一
    項第四款定有明文。經查恆春關山風景區○○○路之出口為一下坡路段，出口處
    與檳榔路為一無號誌之交岔路口，業據被告自承無誤，並有道路交通事故調查報
    告表及相片在卷可稽，而一般重車因重量之關係，煞車距離通常比一般輕型車輛
    為長，況遇下坡路段，尤應特別注意放慢車速，以防煞車不及而發生危險，故以
    被告當時之車速為三十五至四十公里而言，顯有過快之情形，更何況其已自承該
    路段係下坡路段，如果行駛四十公里，車子就煞不住了等語（見原審交易緝卷第
    二十七頁），益證其以此車速行駛易生危險，其顯未減慢車速作隨時停車之準備
    至明，是被告確有違反上述道路交通安全規則至為灼然。再依卷附道路交通事故
    調查報告表記載，肇事路段之路況光線視距均屬良好，被告復為職業駕駛人，駕
    駛技術應優於一般人，若稍加注意應可避免危險之發生，其在主客觀之條件下，
    並無不能注意之情事，竟疏未注意及此，其有過失責任，應無疑義。而告訴人丙○○駕車搭載乙○○，沿屏東縣恆春鎮○○里○○路由東往西行駛，突遭被告駕
    駛之聯結車衝入車道撞擊，顯無預見可能性，應無過失責任。又本件告訴人受傷
    既因被告之過失所致，二者間復具有相當因果關係。本件事證明確，被告犯行應
    堪認定。
二、查被告甲○○係高雄縣鳳山市○○路○段一四一巷五號五樓「隆得寶交通企業有
    限公司」聯結車司機，平日以駕駛聯結車載運貨物為業，為從事駕駛業務之人，
    已據其供承在卷，係從事業務之人。被告於執行業務中致人受傷，核其所為，係
    犯刑法第二百八十四條第二項前段之業務過失傷害罪。被告以一過失行為致告訴
    人丙○○、乙○○二人受有傷害，為想像競合犯，應從一業務過失傷害罪處斷。
三、原審引依刑法第二百八十四條第二項前段、第五十五條，罰金罰鍰提高標準條例
    第一條前段，審酌被告並無前科，素行良好，惟過失情節嚴重，告訴人二人所受
    身體傷害非輕（受到驚嚇，心裡受創亦非常嚴重），及其他一切情狀，量處有期
    徒刑七月，核其認事用法，並無違誤。又查被告所犯刑法第二百八十四條第二項
    前段之業務過失傷害罪，其法定刑為一年以下有期徒刑、拘役或一千元以下罰金
    。本件車禍被告衝入來車道肇事，為肇事原因，告訴人二人無端禍從天降，被告
    過失情節嚴重，原審判處有期徒刑七月，屬中度之刑，並無過重之嫌。被告上訴
    意旨，任意指摘原判決量刑過重，為無理由，應予駁回。又被告未曾受有期徒刑
    以上刑之宣告，有臺灣屏東地方法院檢察署刑案資料查註紀錄表及臺灣高等法院
    被告全國前案紀錄表附卷可稽，上訴後已與告訴人丙○○、乙○○和解，本院認
    所宣告之刑以暫不執行為適當，爰宣告緩刑年，惟被告駕駛聯結車載運貨物為
    業，竟漫不經心，衝入來車道肇事，過失情節嚴重，爰併宣告於緩刑期內交付保
    護管束，提醒其注意。
據上論結，應依刑事訴訟法第三百六十八條，刑法第七十四條、第九十三條第一項，
判決如主文。
本案經檢察官張其主到庭執行職務。
中    華    民    國     九十一     年      十一      月     二十一     日
                              臺灣高等法院高雄分院刑事第五庭
                                  審判長法官  吳水木
                                        法官  洪慶鐘
                                        法官  趙文淵
右正本證明與原本無異。
不得上訴。
                                      書記官  陳武悅
中    華    民    國     九十一     年      十一      月    二十二      日
附錄：本判決論罪科刑法條：
刑法第二百八十四條第二項：
從事業務之人，因業務上之過失傷害人者，處一年以下有期徒刑、拘役或一千元以下
罰金，致重傷者，處三年以下有期徒刑、拘役或二千元以下罰金。
                                                                        Ｋ
